臺灣高等法院高雄分院刑事判決　　　　 96年度上易字第804號
　　上　訴　人　臺灣高雄地方法院檢察署檢察官
　　上　訴　人
　　即　被　告　甲○○
　　選任辯護人　陳旻沂　律師
　　　　　　　　陳建欽　律師
上列上訴人因被告竊盜等案件，不服臺灣高雄地方法院95年度易
字第2136號中華民國96年5 月10日第一審判決（起訴案號：臺灣
高雄地方法院檢察署95年度偵字第19604 號、第24303 號），提
起上訴，本院判決如下：
    主  文
原判決關於甲○○部分撤銷。
甲○○結夥三人攜帶兇器竊盜電線，累犯，處有期徒刑壹年貳月
，減為有期徒刑柒月；扣案之線剪貳支、鋼絲鉗貳支及腳踏釘肆
支，均沒收。又攜帶兇器竊盜電線，累犯，處有期徒刑壹年，減
為有期徒刑陸月；扣案之鐵剪壹支、螺絲起子壹支、腳踏釘貳支
、手套參隻，均沒收之。應執行有期徒刑壹年；扣案之線剪貳支
、鋼絲鉗貳支、鐵剪壹支、螺絲起子壹支、腳踏釘陸支及手套參
隻，均沒收之。
    事  實
一、甲○○前於民國93年間因違反毒品危害防制條例案件，經本
    院判處有期徒刑9 月確定，甫於95年1 月25日執行完畢。詎
    甲○○仍不知悛悔，猶與丙○○（經原審判處有期徒刑1 年
    2 月，於本院撤回上訴而告確定）及王志宏（已歿，業經臺
    灣高雄地方法院檢察署檢察官另為不起訴處分）基於意圖為
    自己不法所有之犯意聯絡，於95年7 月22日凌晨1 時30分許
    ，由王志宏駕駛車牌號碼4675-ME 號自小客車搭載甲○○、
    丙○○共同至高雄縣燕巢鄉○○村○○路廢棄之「全發加油
    站」後方，持客觀上足供兇器使用之線剪及鋼絲鉗，竊取臺
    灣電力股份有限公司（以下稱臺電公司）架設於燕巢鄉○○○段645 地號之嶺水高幹181B3-B5段（起訴書誤載為臨水18
    1B3-B5段）之供民生使用之電纜線2 捲（共計長214 公尺、
    重55.85 公斤，價值新臺幣【下同】6,420 元）得手。嗣於
    同日凌晨3 時許，王志宏駕駛前揭自小客車搭載甲○○、丙○○欲離去之際，為巡邏員警發現，王志宏乃加速逃離現場
    ，經警行車追捕，於高雄縣燕巢鄉○○村○○路28號前將王
    志宏等人攔停，當場扣得前揭銅玻璃電纜線2 捲（已發還予
    臺電公司）及王志宏所有供行竊所用之線剪2 支、鋼絲鉗2
    支及腳踏釘4 支。
二、甲○○另行起意，基於意圖為自己不法所有之犯意，於95年
    9 月11日上午某時許，騎乘車牌號碼TA7-252 號輕型機車，
    持客觀上足供兇器使用之鐵剪及螺絲起子前往高雄縣彌陀鄉
    ○○段924 地號處（起訴書誤載為944 地號），竊取臺電公
    司所有架設於該處電線桿上供民生使用之電纜線2 捆（共計
    長150 公尺、重35公斤，價值4,350 元）得手。嗣於當日11
    時許，在高雄縣梓官鄉○○村○○路與忠孝路口，為巡邏員
    警查獲，並在前揭機車上扣得上開銅玻璃電纜線2 捆（已發
    還予臺電公司）及甲○○所有，供行竊所用之鐵剪1 支、螺
    絲起子1 支、腳踏釘2 支及手套3 隻。
三、案經高雄縣政府警察局岡山分局分別報告臺灣高雄地方法院
    檢察署檢察官偵查起訴。
    理  由
甲、程序方面：
一、按被告以外之人（包括證人、鑑定人、告訴人、被害人及共
    同被告等）於審判外之陳述雖不符刑事訴訟法第159 條之1
    至之4 等4 條之規定，而經當事人於審判程序同意作為證據
    ，法院審酌該言詞陳述或書面陳述作成時之情況，認為適當
    者，亦得為證據，刑事訴訟法第159 條之5 定有明文。立法
    意旨在於傳聞證據未經當事人之反對詰問予以核實，原則上
    先予排除。惟若當事人已放棄反對詰問權，於審判程序中表
    明同意該等傳聞證據可作為證據，基於尊重當事人對傳聞證
    據之處分權，及證據資料愈豐富，愈有助於真實發見之理念
    ，且強化言詞辯論主義，使訴訟程序得以順暢進行，上開傳
    聞證據亦均具有證據能力。查證人即臺電公司橋頭巡修段線
    路巡修員乙○○、證人即臺電公司班長丁○○、證人許啟豐
    於警詢之言詞陳述（見高縣岡警偵移字第0950033345號卷《
    下稱警(一)卷》第10頁至第11頁、高縣岡警偵移字第09500339
    97號卷《下稱警(二)卷》第5 頁至第8 頁）以及共犯王志宏於
    警詢中就被告甲○○犯行之言詞陳述（見警(一)卷第5 頁），
    其性質均屬傳聞證據，另被害人臺電公司出具之「贓物認領
    保管單」、「電力線路失竊現場調查報告表」（見警(一)卷第
    23頁、第29頁、警(二)卷第14頁）等書面陳述，其性質亦屬傳
    聞證據，上開言詞及書面陳述雖均查無符合同法第159 條之
    1 至之4 等前4 條之情形，惟上開言詞及書面陳述，均經被
    告2 人、檢察官於審判程序同意作為證據（見原審卷第69頁
    ），本院審酌上開筆錄作成時，並無不當取供之情形，且距
    離案發時間較近，記憶較為清晰，認以之作為證據應屬適當
    ，另斟酌前揭書面陳述作成時，亦無外力不當介入，認以之
    作為本案之證據亦無不妥，是上開言詞及書面陳述，均具有
    證據能力。
二、又按被告以外之人於偵查中向檢察官所為陳述，除顯有不可
    信之情況者外，得為證據，刑事訴訟法第159 條之1 第2 項
    定有明文。偵查中對被告以外之人所為之偵查筆錄，性質上
    係屬傳聞證據。惟現階段刑事訴訟法規定檢察官代表國家偵
    查犯罪、實施公訴，依法其有訊問被告之權，證人且須具結
    ，而實務運作時，檢察官偵查中向被告以外之人所取得之陳
    述，原則上均能遵守法律規定，不致違法取供，其可信度極
    高，職是，被告以外之人前於偵查中已具結而為證述，除反
    對該項供述得具有證據能力之一方，已釋明「顯有不可信之
    情況」之理由外，不宜以該證人未能於審判中接受他造之反
    對詰問為由，即遽指該證人於偵查中之陳述不具證據能力。
    查本件證人丁○○、許啟豐於檢察官偵查中具結為陳述（見
    95年度偵字第19604 號卷《下稱偵(一)卷》第60頁至第62頁、
    第65頁至第66頁），並無證據顯示檢察官在偵查時有不法取
    供之情形，亦查無證據顯示上開證述有顯不可信之情況，依
    上開說明，證人丁○○、許啟豐之證言，均具有證據能力。
三、再按被告以外之人於檢察事務官、司法警察官或司法警察調
    查中所為之陳述，與審判中不符時，其先前之陳述具有較可
    信之特別情況，且為證明犯罪事實存否所必要者，得為證據
    ，刑事訴訟法第159 條之2 定有明文。所謂「前後陳述不符
    」之要件，應就前後階段之陳述進行整體判斷，以決定其間
    是否具有實質性差異，惟無須針對全部陳述作比較，陳述之
    一部分有不符，亦屬之。而所謂「較可信之特別情況」之情
    形，亦應就前後陳述時之各種外部情況進行比較，以資決定
    何者外部情況具有可信性。若陳述係在特別可信之情況下所
    為，則虛偽陳述之危險性即不高，雖係審判外陳述，或未經
    被告反對詰問，仍得承認其有證據能力。查證人即共同被告
    丙○○於審判外即警詢中就被告甲○○犯行之陳述（見警(一)
    卷第8 頁至第9 頁），與其於原審審理時當庭之證述不符（
    見原審卷第84頁），是本院審認證人丙○○警詢筆錄製作當
    時情況，並無違法取證之情事，且其最初於警詢中之陳述，
    無暇衡及陳述內容對被告所生利害關係，較能任意陳述，堪
    認證人丙○○於警詢中之就被告甲○○前開犯行之陳述具有
    較可信之特別情況，且為證明被告甲○○本件犯行存否所必
    要，依刑事訴訟法第159 條之2 之規定，應認有證據能力。
四、復按被告以外之人於審判中死亡者，其於檢察事務官、司法
    警察官或司法警察調查中所為之陳述，經證明具有可信之特
    別情況，且為證明犯罪事實之存否所必要者，得為證據，刑
    事訴訟法第159 條之3 第1 款定有明文。查證人即共犯王志
    宏於警詢時就被告甲○○犯行之陳述（見警(一)卷第4 頁至第
    5 頁），雖經被告甲○○爭執其證述之任意性，指稱係因查
    獲之派出所員警向王志宏表示不會將其在派出所採集之尿液
    送驗，王志宏方於警詢對其為不利證述云云，惟證人即本案
    查獲員警姚永誠於原審審理時明確否認有利誘被告王志宏供
    出被告丙○○，且被告甲○○、丙○○及王志宏於派出所製
    作筆錄時均未採集尿液，係全案移送至偵查隊時才對渠等採
    尿送驗等情甚詳（見原審卷第72頁），核與證人即被告甲○○於原審審理時證稱渠等3 人係至岡山偵查隊才採集尿液送
    驗等語相符（見原審卷第81頁），本院就證人王志宏上開筆
    錄之作成，亦查無其他不當取供之情形，又參以證人王志宏
    最初於警詢中之陳述，無暇顧及陳述內容對被告丙○○所生
    利害關係，應較能任意陳述等情，堪認證人王志宏於警詢中
    之就被告甲○○前開犯行之陳述具有較可信之特別情況，且
    為證明被告甲○○本件犯行存否所必要，依刑事訴訟法第15
    9 條之3 第1 款之規定，即有證據能力。
五、被告甲○○所提出王志宏之自白書，其性質亦屬傳聞證據，
    而經公訴人於原審當庭表示不同意作為證據（見原審卷第50
    頁），且無符合刑事訴訟法第159 條之1 至第159 條之4 之
    例外得採為證據之情形，則前揭王志宏之自白書，自無證據
    能力。
乙、實體方面：
一、訊據上訴人即被告甲○○矢口有何竊盜犯行，辯稱：95年7
    月22日凌晨我與胞兄王志宏、丙○○駕車外出買東西吃，因
    我臨時肚子痛而至全發加油站上廁所，扣案之電纜線不知是
    否為王志宏及丙○○於該段期間所竊取，抑或該電纜線早已
    遭王志宏竊取而放置於車上，95年9 月11日為警查獲之電纜
    線則係王志宏交待我攜回住處置放，我不知道該電纜線是臺
    電公司遭竊之贓物，且王志宏自殺後留下自白書已坦承本件
    2 次為警查獲所扣得之臺電公司電纜線均係他1 人所為，我
    並無參與此2 件竊盜犯行等語。
二、經查：
（一）臺電公司所有架設於高雄縣燕巢鄉○○○段645 地號嶺水
      高幹181B3-B5之電纜線（共計長214 公尺、重55.85 公斤
      ，價值6,420 元）、架設於高雄縣彌陀鄉○○段924 地號
      處電線桿上之電纜線（共計長150 公尺、重35公斤，價值
      4,350 元），分別於95年7 月22日凌晨3 時許、同年9 月
      11日上午為警發現遭竊等情，業經證人乙○○、丁○○、
      姚永誠、王朝弘等人於警詢、偵查或原審審理時證述明確
      （見警(一)卷第10頁至第11頁、警(二)卷第5 頁至第6 頁、偵
      (一)卷第60頁至第62頁、原審卷第66頁至第75頁），並有前
      揭失竊之電纜線共計4 捆扣案可憑，復有贓物認領保管單
      2 紙、電力線路失竊現場調查報告表1 紙、現場蒐證照片
      數張在卷可稽（見警(一)卷第23頁至第27頁、第29頁、警(二)
      卷第14頁、第18頁至第22頁），而被告甲○○於原審審理
      時亦不否認上情，自均堪認屬實。
（二）被告甲○○雖否認有於95年7 月22日凌晨，竊取臺電公司
      架設於高雄縣燕巢鄉○○○段645 地號嶺水高幹181B3-B5
      段即全發加油站後方之電纜線，惟警方於被告甲○○及王
      志宏、丙○○共乘之4675-ME 自小客車上扣得之電纜線2
      捆確係臺電公司所有架設於該處電線桿上之電纜線，且警
      方查扣之線剪、鋼絲鉗、腳踏釘等物品，乃屬供人攀爬至
      電線桿上剪斷電纜線之必備工具等節，業經證人乙○○於
      警詢及原審審理時證述明確（見警(一)卷第10頁至第11頁、
      原審卷第67頁至第68頁），且證人即查獲員警姚永誠於原
      審審理時結證稱：「（請說明當天查獲被告之經過？）當
      天95年7 月22日凌晨3 點左右，我們在旗楠公路的深水橋
      上巡邏，我們發現被告所駕駛的車輛往楠梓方向行駛，我
      們發現被告所駕駛車輛可疑馬上迴轉追蹤，我在當晚1 點
      半就已經發現該車輛可疑，因為我1 點半要上班時就發現
      被告車子就從廢棄的全發加油站開過來，且被告的車子有
      1 個大燈不亮，且被告的車子是休旅車車型比較特別，當
      天我是上2 到4 點的巡邏勤務，我3 點在深水橋又碰到那
      部車子，且該車子是行駛中，我直覺該地域很偏僻，晚上
      甚少有車子出入，所以我就叫王朝弘迴轉追蹤，被告車子
      也一直沒有停下來，我們開警車追蹤了1 、2 公里到橫山
      國小才把被告追到。」、「（如何得知電纜線失竊的地點
      ？）我1 點半發現被告的地方就是電纜線失竊的位置，也
      就是全發加油站後方荒廢的農地，其上長滿雜草，我有去
      那地段查看，我也發現那地方的電纜線有被失竊，且路上
      有人走過行跡，且我發現被告3 人身上都沾有雜草沾黏在
      衣褲上。所以我判斷電線就是從該處被偷剪的，我們請臺
      電公司來確認也印證。」、「（現場被告2 人與王志宏，
      是否有承認竊盜電纜線？）一開始3 人均不承認，因為甲○○兄弟2 人係從事水電工作，都推說扣案電纜線是他父
      親所有，後來我告訴他們當晚1 點半就發現他們在路上，
      所以甲○○才說是王志宏與丙○○下去搬電纜線，他本人
      在車上睡覺，丙○○是從頭到尾均否認，王志宏的陳述就
      如同筆錄上所記載。」等情甚詳（見原審卷第69頁至第71
      頁），核與證人即查獲員警王朝弘於原審審理時結證稱：
      「（除剛才證人姚永誠證述外，是否尚有何更正、補充？
      ）我們看到被告他們的車子當時地點是大旗橋，我們是在
      深水農會前攔停被告的車子，被告沒有停車跑給我們追，
      查獲後我與姚永誠有到全發加油站查看被告為何會從該處
      出來，發現加油站後方有電纜線短少情形，因為當時該地
      方很昏暗，我們是等天亮再請臺電公司到現場去確認屬實
      。」、「（當時是否注意被告3 人身上沾有雜草？）有，
      3 人褲管都有，當時王志宏穿著短褲，鞋子係運動涼鞋，
      鞋子也有沾到，另丙○○穿著長褲，甲○○的穿著我沒有
      注意。」等語（見原審卷第73頁至第74頁）大致相符，而
      高雄縣燕巢鄉○○○段645 地號嶺水高幹181B3-B5即全發
      加油站後方之電線桿係架設於雜草樹木叢生之地，亦有失
      竊電纜線之電線桿週圍環境照片在警卷第25頁至第27頁可
      佐。
（三）參以被告甲○○供稱渠於95年7 月22日凌晨0 時許與王志
      宏一同駕駛4675-ME 自小客車外出購買東西（見偵(一)卷第
      41頁、原審卷第48頁），且被告甲○○對於證人即查獲員
      警姚永誠證稱其於同日凌晨1 時30分許即發現渠等所駕46
      75-ME 自小客車出現在全發加油站、同日凌晨3 時許又發
      現渠等所駕上開車輛從全發加油站駛出等情均不否認屬實
      ，然被告甲○○就其為何於案發當日出現在已經廢棄之全
      發加油站乙節，竟先後供稱：「（今天凌晨與另2 名被告
      一同到燕巢鄉○○路全發加油站後方行竊電纜線？）沒有
      這回事，‧‧我們加油剛出來。」等語（見偵(一)卷第40頁
      ）、「他（指王志宏）就載著我到丙○○燕巢的家裡喝酒
      ，喝到晚上12點多（也就是7 月22日凌晨），我們3 人一
      起開車要去外面買東西吃，行經廢棄的全發加油站，我臨
      時肚子痛就下車上廁所，大概上了10分鐘左右，‧‧我上
      完廁所後我們一同駕車經過警局，警察就追出來將我們查
      獲。」（見原審卷第48頁）、「我到現場停留那麼久是因
      為我上完廁所丙○○他們在車上已經睡著了‧‧。」等語
      （見原審卷第72頁），前後說詞反覆矛盾，顯有隱匿之情
      ，則被告甲○○與丙○○對於渠等與王志宏於該日凌晨0
      時許至同日3 時許駕車外出之行縱、是否確有購買物品、
      為何2 度為警發現在全發加油站附近出沒、為何外出購買
      物品耗時3 小時仍在外逗留、何以為警查獲時3 人衣褲均
      沾有雜草等節，均未能合理交待，何況被告丙○○部分，
      已經撤回上訴而告確定，足見被告甲○○與丙○○及王志
      宏犯罪嫌疑確屬重大。
（四）且證人即共犯王志宏於警詢時已供稱：95年7 月22日凌晨
      1 時30分許，在橫山村橫山路停用之全發加油站廁所後方
      ，由我及丙○○下車將扣案之電纜線搬運上車，我所駕駛
      之4675-ME 自小客車是停放在全發加油站廁所旁，本案除
      我與甲○○、丙○○外，沒有其他共犯等語甚詳（見警(一)
      卷第4 頁至第5 頁），參以被告甲○○於警詢時亦已明確
      供述：扣案電纜線是王志宏與丙○○於95年7 月22日1 時
      30分在橫山村橫山路停用之全發加油站後方所竊取，嗣後
      由王志宏駕駛車號4675-ME 自小客車搭載我與丙○○離開
      現場，本案除了我、王志宏及丙○○外，沒有其他共犯等
      語（見警(一)卷第6 頁至第7 頁）。是據上諸情交互以析，
      堪認被告甲○○與丙○○、王志宏確有於95年7 月22日凌
      晨1 時30分許至同日凌晨3 時許為警查獲時之期間內，一
      同在全發加油站後方竊取臺電公司架設於該處電線桿上之
      電纜線無訛。從而，被告甲○○辯稱未曾下車竊取電纜線
      等語，屬卸責狡飾之詞，不足採信。
（五）被告甲○○雖否認竊取臺電公司架設於高雄縣彌陀鄉○○
      段924 地號處電線桿上之電纜線，惟被告甲○○就扣案2
      捆電纜線之來源，於警詢時先後供稱：扣案電纜線是我從
      梓官鄉○○路段向1 名不詳人士以現金4,500 元購買、扣
      案電纜線是向梓官鄉○○路弘健工程行之老闆許啟豐索取
      等語（見警(二)卷第2 頁至第3 頁），嗣經證人許啟豐於警
      詢時證稱：未曾交付扣案電纜線予被告甲○○等語（見警
      (一)卷第7 頁至第8 頁），被告甲○○乃改口陳稱：扣案電
      纜線是跟「尤勝裕」購買，之前他跟我借我姐姐的汽車，
      說要去買東西，結果回來上面有臺電公司的電纜線，後來
      說要出去走一走，就被警察抓了，這個案子之前有被移送
      等語（見95年度偵字第24303 號卷《下稱偵(二)卷》第18頁
      ），嗣王志宏死亡後，被告甲○○又翻異前詞，於偵查中
      供稱：扣案之電纜線是我哥哥王志宏叫我去載的等語（見
      偵(一)卷第62頁），則被告甲○○上開所辯何者屬實，已非
      無疑。而扣案電纜線標有臺電公司公之標誌，一般水電行
      不敢販售臺電公司電纜線等情，業經證人丁○○於偵查中
      證述綦詳（見偵(一)卷第61頁），被告甲○○既於同年7 月
      22日已因涉嫌竊取臺電公司電纜線為警查獲，對於扣案電
      纜線標有臺電公司公之標誌而屬臺電公司所有，自難諉為
      不知，據此而論，其前揭關於扣案電纜線來源之各番說詞
      ，即難予以採信。參酌被告甲○○為警查獲時在其機車置
      物箱內扣得之鐵剪、腳踏釘、螺絲起子等物品，係可供竊
      取電線桿電纜線之工具，已如前述，扣案之手套則係避免
      觸及電線桿電纜線之電流所必備之物品，亦經證人丁○○
      證述在卷（見偵(一)卷第61頁），另佐以被告甲○○於偵查
      中已曾坦認有於95年9 月11日竊取臺電公司之電纜線屬實
      等節（見偵(二)卷第61頁），輔以被告前揭辯詞均無可採乙
      情交互參析，亦堪認定犯罪事實三所示之電纜線2 捆確係
      被告甲○○所竊取，要無疑義。
（六）綜上所述，足見被告甲○○上開所辯，均係卸責之詞，不
      足採信。本件事證明確，被告甲○○2 次竊盜犯行，均堪
      認定。
三、按竊盜或損壞電桿、電線、變壓器或其他供電設備者，依刑
    法之規定從重處斷，電業法第105 條定有明文。次按，刑法
    第321 條第1 項第3 款之攜帶兇器竊盜罪，係以行為人攜帶
    兇器竊盜為其加重條件，此所謂兇器，其種類並無限制，凡
    客觀上足對人之生命、身體、安全構成威脅，具有危險性之
    兇器均屬之，且祇須行竊時攜帶此種具有危險性之兇器為已
    足，並不以攜帶之初有行兇之意圖為必要，最高法院著有79
    年度臺上字第5253號判例可資參照。查被告甲○○用以行竊
    之線剪、鐵剪、鋼絲鉗、螺絲起子等工具，係金屬製品，質
    地堅硬或銳利，可持之傷害人之身體、生命，而對人之安全
    構成威脅，依上開判例意旨說明，該等工具顯具客觀危險性
    ，均屬兇器無誤。又被告甲○○所竊取之電纜線均係臺電公
    司所有而架設於電線桿上，業據證人乙○○、丁○○證述明
    確，係供臺電公司傳輸電力之用，即為電業法所稱屬供電設
    備之電線無訛。核被告甲○○就犯罪事實二所為，係犯電業
    法第105 條之竊盜電線罪，應依刑法第321 條第1 項第3 款
    、第4 款之結夥三人攜帶兇器竊盜罪從重處斷；另被告甲○○就犯罪事實三所為，係電業法第105 條之竊盜電線罪，應
    依刑法第321 條第1 項第3 款之攜帶兇器竊盜罪從重處斷。
    按電業法係以開發國家電能動力，調節電力供應，發展電業
    經營，維持合理電價，增進公共福利為其立法目的，且該法
    第105 條乃針對行為人竊盜或損壞電桿、電線、變壓器或其
    他供電設備者而設有特別處罰規定，故電業法第105 條與刑
    法加重竊盜罪二者間當屬法規競合之特別關係，應優先適用
    前揭電業法之規定，是以，公訴意旨就被告甲○○所犯竊取
    臺電公司電纜線部分，漏未論列電業法第105 條，尚有未合
    ，應予指明。另被告甲○○就犯罪事實二之犯行亦構成結夥
    三人竊盜之加重條件，公訴意旨疏未引用刑法第321 條第1
    項第4 款規定，亦有未洽，附此敘明。被告甲○○與丙○○
    、王志宏就犯罪事實二之犯行間，有犯意聯絡及行為分擔，
    應論以共同正犯。又被告甲○○本件2 次竊盜犯行，犯意各
    別，應予分論併罰；且其2 次竊盜犯行時間相距近2 月，時
    間非屬密接，難認係基於單一犯意之反覆實施性質，是公訴
    意旨認被告2 次竊盜犯行屬包括一罪之集合犯，容有誤會，
    併予指明。查被告甲○○於93年間因違反毒品危害防制條例
    案件，經原審法院判處有期徒刑9 月確定，甫於95年1 月25
    日執行完畢，有臺灣高等法院被告前案紀錄表1 份在卷可憑
    ，其於有期徒刑執行完畢後，5 年內再故意犯本件最重本刑
    為有期徒刑以上之2 罪，均為累犯，均應依刑法第47條第1
    項之規定，分別加重其刑。
四、原判決就被告甲○○部分，以被告甲○○罪證明確，因予論
    罪科刑，固非無見；惟查中華民國96年罪犯減刑條例已經於
    96年7 月4 日公布，自96年7 月16日施行，被告犯罪時間在
    96年4 月24日以前，所犯之2 罪均合於中華民國96年罪犯減
    刑條例第3 條第1 項第15款之減刑條件，且均無不予減刑之
    情形，均應減其刑期二分之一，原判決就此部分未及審酌，
    自有未洽。檢察官上訴意旨，以被告甲○○不知體恤原審判
    決之寬典，任意上訴，造成訴訟資源浪費，顯見原審量刑仍
    屬過輕，應從重量刑為由，指摘原判決該部分不當，雖無理
    由；被告甲○○上訴意旨，仍執前詞，否認犯罪，指摘原判
    決該部分不當，雖無理由，然原判決關於被告甲○○部分既
    有上開可議之處，自屬無可維持，應由本院將原判決關於被
    告甲○○部分予以撤銷改判。爰審酌被告甲○○正值青壯之
    年，不思勤奮工作，以賺取應得之報酬，竟以不勞而獲之手
    段行竊，且行竊時攜帶客觀上足對人之生命、身體構成危險
    之兇器，並竊取供大眾使用之輸電設備，所生危害非輕，自
    應予以嚴懲，犯後否認犯行，再三飾詞狡辯，犯後態度惡劣
    ，顯然毫無悔意，惟慮及渠等所竊取之電纜線已由臺電公司
    領回以及渠等犯罪之動機、目的等一切情狀，仍分別量處有
    期徒刑1 年2 月、1 年；再均依中華民國96年罪犯減刑條例
    第2 條第1 項第3 款規定，減其宣告刑為有期徒刑7 月、6
    月，並定其應執行刑為有期徒刑1 年。又扣案之線剪2 支、
    鋼絲鉗2 支及腳踏釘4 支係王志宏所有，業經王志宏供述明
    確（見警(一)卷第5 頁），係供王志宏與被告甲○○、丙○○
    為本件事實欄二竊盜犯行所用之物，另扣案之鐵剪1 支、螺
    絲起子1 支、手套3 隻、腳踏釘2 支，係被告甲○○所有，
    已據被告甲○○供承在卷（見警(二)卷第4 頁），係供被告甲○○為本件事實欄三之竊盜犯行所用之物，上開物品均依刑
    法第38條第1 項第2 款規定，併予宣告沒收。
五、同案被告丙○○部分，經原審判決後，被告丙○○提起上訴
    ，嗣經具狀撤回上訴（見原審卷第123 頁、第124 頁），檢
    察官對被告丙○○部分，亦提出上訴，然在得知被告丙○○
    撤回上訴後，亦於本院96年9 月17日審理時當庭撤回上訴（
    見本院卷第67頁），而告確定，附此敘明。
據上論斷，應依刑事訴訟法第369 條第1 項前段、第364 條、第
299 條第1 項前段，電業法第105 條，刑法第11條前段、第28條
、第321 條第1 項第3 款、第4 款、第47條第1 項、第51條第5
款、第9 款、第38條第1 項第2 款，刑法施行法第1 條之1 ，中
華民國96年罪犯減刑條例第2 條第1 項第3 款、第3 條第1 項第
15款、第7 條，第10條第1 項，判決如主文。
本案經檢察官蔡國禎到庭執行職務。
中　　華　　民　　國　　96　　年　　10　　月　　1 　　日
                  刑事第二庭  審判長法  官  林正雄
                                    法  官  陳啟造
                                    法  官  黃壽燕
以上正本證明與原本無異。
不得上訴。
中　　華　　民　　國　　96　　年　　10　　月　　1 　　日
                                    書記官  梁雅華
附錄本件判決論罪科刑法條：
電業法第105 條
  竊盜或損壞電桿、電線、變壓器或其他供電設備者，依刑法之
  規定從重處斷。
中華民國刑法第321 條（加重竊盜罪）
  犯竊盜罪而有左列情形之一者，處6 月以上、5 年以下有期徒
  刑：
一、於夜間侵入住宅或有人居住之建築物、船艦或隱匿其內而犯
    之者。
二、毀越門扇、牆垣或其他安全設備而犯之者。
三、攜帶兇器而犯之者。
四、結夥3 人以上而犯之者。
五、乘火災、水災或其他災害之際而犯之者。
六、在車站或埠頭而犯之者。
前項之未遂犯罰之。
中華民國刑法施行法第1 條之1
  中華民國94年1 月7 日刑法修正施行後，刑法分則編所定罰金
  之貨幣單位為新臺幣。
  94年1 月7 日刑法修正時，刑法分則編未修正之條文定有罰金
  者，自94年1 月7 日刑法修正施行後，就其所定數額提高為30
  倍。但72年6 月26日至94年1 月7 日新增或修正之條文，就其
  所定數額提高為3 倍。
